

Soy un desarrollador de software con experiencia en el stack MERN. Proactivo, colaborador y organizado, soy un excelente compañero de equipo con experiencia en ambientes multiculturales. Siempre estoy en aprendizaje constante y mejora continua para aportar resultados de calidad.

Contacto

<u>+</u>

+57 322 2844299

0

Cúcuta, Colombia



edinael.sanguino07@gmail.com



https://github.com/edsanol



https://www.linkedin.com/in/edina
el-sanguino/

Tecnologías

LENGUAIES

JavaScript, C#, Python, TypeScript, SQL.

FRAMEWORKS Y LIBRERÍAS

React, React Native, Node, Express, Redux, Mongoose, Sass, Bootstrap, Jest, Cypress.

BASES DE DATOS

MongoDB, MySQL, SQL Server.

OTRAS TECNOLOGÍAS

Git, GitHub, HTML, CSS

Edinael Sanguino

Desarrollador web Full Stack

Experiencia Laboral

CHAT-SLACK.TOP - MENSAJERÍA INSTANTÁNEA

Make It Real

Mar 2022 - Actualidad

Desarrollador web Full Stack React - Node

Aplicación web de mensajería instantánea con enfoque empresarial. Ofrece el control, organización y comunicación entre los usuarios. (clone de Slack)

Tecnologías: React, Redux, Axios, Node, Express, MongoDB, JWT, Cypress, Jest, socket.io, Git, GitHub.

- Trabajé en equipo bajo la metodología ágil SCRUM en un ambiente multicultural.
- Implementé test unitarios en el backend con Jest y e2e en el frontend con Cypress.
- Desarrollamos el frontend en Reactjs, el backend con Nodejs y express y la base de datos con MongoDB.
- Las funciones fueron entregadas con éxito cumpliendo con los plazos.

GOOD-FOOD.TOP - FOOD DELIVERY

Make It Real

Mar 2022 - Actualidad

Desarrollador web y movil Full Stack React - Node

Aplicación web y móvil de pedido y entrega de alimentos en línea.

Tecnologías: React, React Native, TypeScript, Redux, Axios, Node, Express, MongoDB, JWT, socket.io, Git, GitHub, Android Studio.

- Desarrollé la aplicación y dashboard del restaurante en Reactjs.
- Desarrollé la aplicación de pedidos para los comensales con React Native.
- Desarrollé la API del backend con Nodejs, Express y programado en TypeScript.

Educación

MAKE IT REAL, 2022

Desarrollador Full Stack MERN

• Desarrollador web y movil Full Stack

UNIVERSIDAD DE PAMPLONA, 2016 - 2022

Ingeniero Mecatrónico.

 Graduado por modalidad de tesis de investigación. Calificación 5.0

Idiomas

Español: Nativo

Ingles: B1 beginner

Referencias

MICHAEL SANABRIA

Desarrollador de Software en Globant +57 311 4789726

OSCAR MANUEL DUQUE SUAREZ

Msc. Ing. Mecatrónico y docente en la Universidad de Pamplona

+57 311 4789726

Experiencia Laboral

MAQUINA DE DES-HORNE PARA EL PROCESO DE COQUIZACIÓN

MIH S.A.S

ene 2021 - dic 2021

Líder de ingeniería de automatización

Líder en el desarrollo y automatización en el área eléctrica de una maquina descoquizadora con capacidad de deshorne de 5 toneladas para el Ministerio de Ciencias de Colombia.

- Diseño eléctrico y de instrumentación de la maquina.
- Programación de los movimientos lógicos de la maquina en PLC.
- Instalación de motores de 2 hp y 25 hp.
- Se consiguió que el proceso de des-horne de un horno cargado con 5 toneladas pasara de 3 horas a 10 minutos

Habilidades Blandas

- Trabajo en equipo.
- Adaptación al cambio.
- Ética.
- Compromiso.
- Trabajo bajo presión.
- Responsabilidad.
- Resolución de conflictos